# distinct service

提问人：liubin988513 时间：2017-08-08 21:41:28
請教陳老師，這個例題如何理解？生產商不是接受了上架服務嗎？是因為上架服務與轉移的商品密切相關，無法區分嗎？
Consideration payable to customers — no distinct good or service received (slotting fees) Producer sells energy drinks to Retailer, a convenience store. Producer also pays Retailer a fee to ensure that its products receive prominent placement on store shelves (that is, a slotting fee). The fee is negotiated as part of the contract for sale of the energy drinks. How should Producer account for the slotting fees paid to Retailer? Analysis Producer should reduce the transaction price for the sale of the energy drinks by the amount of slotting fees paid to Retailer. Producer does not receive a good or service that is distinct in exchange for the payment to Retailer.

回答人：chenyiwei
“上架服务”不是单独可识别的服务。因为既然能够确认对零售商的销售收入，说明商品的控制权已经转移给零售商，在此情况下如何处置这些商品完全是零售商的自由选择权。在此情况下单独识别出一项“上架服务”显然是不合理的，与控制权转移的判断相矛盾。

提问人：liubin988513 时间：2017-08-09 06:59:53
谢谢陈老师，这个怎么理解呢，车转移给他，他为我提供广告服务，不也矛盾?
image.png (370.53 KB, 下载次数: 1)
2017-8-9 06:59 上传

回答人：chenyiwei
例子中已经说明了是针对零售商需提供的特定的广告服务，且广告服务和后续零售商卖手机是没有必然联系的独立活动。